【裁判字號】    98,簡上,286
【裁判日期】    990106
【裁判案由】    竊佔
【裁判全文】
臺灣屏東地方法院刑事判決     98年度簡上字第286號
上  訴  人  甲○○
即  被  告
上列上訴人因竊佔案件，不服本院98年度簡字第1110號中華民國
98年9 月7 日刑事簡易判決（98年度偵字第2180號），提起上訴
，本院判決如下：
    主  文
上訴駁回。
    事實及理由
一、甲○○明知屏東縣里港鄉○○段第1859-1地號土地係其侄乙
    ○○所有，竟意圖為自己不法之利益，於民國98年1 、2 月
    間某日，竊佔上開土地約28平方公尺，種植檳榔樹70餘株。
    另於98年2 月11日13時10分許，以鐵鉗及鐵鏟等工具損壞乙
    ○○所有、設置在上開土地周圍之12件鐵絲網及13支錏管（
    據乙○○稱設置該等鐵絲網、錏管共花費新臺幣19430 元）
    。
二、訊據被告固承認有於上開時間，佔用上開土地，並拆毀上開
    土地上之鐵絲網及錏管，惟辯稱該土地為其所用，其係為正
    常使用其土地，故拆除告訴人違法於其土地上架設之鐵絲網
    等物。然查，被告確有上述佔用土地、毀損鐵絲網、錏管之
    行為，除經被告自白外，並經證人即告訴人乙○○於偵查中
    證述明確，復經檢察事務官協同被告、告訴人及地政人員前
    往勘驗，有勘驗筆錄、複丈成果圖、現場照片等可憑，故被
    告確有此部分行為，應可認定。且被告雖辯稱上開土地為其
    所有，然查，上開土庫段1859之1 號土地原為同段1859號土
    地之一部分，並為被告與告訴人乙○○所共有，嗣因乙○○
    提起分割共有物之訴，經本院民事庭於97年8 月21日以97年
    度訴字第51號判決分割，由告訴人乙○○取得上開土庫段第
    1859之1 號土地，並於同月27日將該判決送達被告親自簽收
    ，且於同年10月7 日確定，此有本院上開民事判決、送達證
    書、確定證明書及該土地之土地登記謄本可憑，可見該土地
    確為告訴人乙○○而非被告所有，且被告亦明知此情，是其
    辯解顯無可採，其犯有刑法第320 條第2 項、第1 項之竊佔
    罪及第354 條之毀損罪，均可認定，被告上訴仍空言否認犯
    行，自無可採。
三、且查原審科刑所依之刑法第320 條第2 項、第1 項之竊佔罪
    及同法第354 條之毀損罪，其法定刑各為「5 年以下有期徒
    刑，拘役或新台幣15000 元以下罰金」及「2 年以下有期徒
    刑、拘役或新台幣15000 元以下罰金」，而原審斟酌被告犯
    罪情節，各量處其拘役40日、30日，應執行拘役60日，並諭
    知如易科罰金之折算標準，認事用法均無不當，量刑亦稱妥
    適，故本件上訴自無理由，應予駁回。
據上論斷，應依刑事訴訟法第455 條之1 第3 項、第368 條，判
決如主文。
本案經檢察官曾士哲到庭執行職務。
中    華    民    國     99    年   1    月    6    日
            刑事第四庭  審判長法  官     莊鎮遠
                              法  官     蔡玉雪
                              法  官     李謀榮
以上正本證明與原本無異。
不得上訴。
中    華    民    國     99    年   1    月    6    日
                              書記官     林鴻仁

司法院資訊處製作；財團法人民間司法改革基金會備份。
